臺灣桃園地方法院民事判決　　　　　　　100年度訴字第353號
原　　　告　張錦祥
訴訟代理人　鄒孟昇律師
被　　　告　張國益
上列當事人間請求遷讓房屋事件，本院於民國100 年4 月11日言
詞辯論終結，判決如下：
    主  文
被告應將桃園縣蘆竹鄉○○段一一三０建號建物即門牌號碼桃園
縣蘆竹鄉○○街七二號之建物，騰空遷讓返還原告。
訴訟費用由被告負擔。
本判決於原告以新台幣參拾捌萬玖仟元為被告供擔保後，得假執
行，但被告於假執行程序實施前以新台幣壹佰拾陸萬玖仟伍佰柒
拾柒元供擔保後，得免為假執行。
    事實與理由
一、原告主張：原告前向訴外人李晉玲購買坐落桃園縣蘆竹鄉○
    ○段724 地號土地，及其上桃園縣蘆竹鄉○○段1130建號即
    門牌號碼桃園縣蘆竹鄉○○街72號房屋（下稱系爭房屋），
    並業於民國99年11月19日登記為原告所有。詎被告無任何占
    有系爭房屋之法律上原因卻占有系爭房屋，且經原告委請律
    師發函請求返還而均置之不理，仍占有系爭房屋迄今，妨礙
    原告就系爭房屋為使用收益，侵害原告權益甚鉅，為此，爰
    依民法第767 條規定提起本件訴訟。又系爭房屋係由李晉玲
    移轉登記予原告，應非被告積欠原告債務，兩造間亦無直接
    債權債務關係。並聲明：被告應將系爭房屋騰空遷讓返還予
    原告；原告願供擔保，請准宣告假執行。
二、被告答辯：被告雖無居住系爭房屋的權利，但並未積欠如此
    多之債務，亦不願意將系爭房屋交予原告。兩造當時曾簽立
    買賣契約，但被告不知簽立買賣契約有何意義，且借據於被
    告簽立買賣契約後仍為原告所執有，迄今尚未取回。並聲明
    ：請求駁回原告之訴；如受不利益判決，願供擔保免為假執
    行。
三、兩造不爭執事項：原告前向訴外人李晉玲購買系爭房屋及坐
    落土地，並業於99年11月19日移轉登記為原告所有，惟被告
    現仍使用系爭房屋。此部分事實並有土地登記第二類謄本、
    建物登記第二類謄本、原告與李晉玲間之不動產買賣契約書
    、支票在卷可稽（見本院卷第7 、8 、20至29頁）。
四、原告主張：被告無權占用系爭房屋，應騰空返還原告等語，
    被告固以前詞置辯，惟並不否認無權居住於系爭房屋。且被
    告辯稱其向原告借款、簽好買賣契約後交予原告但原告並未
    將借據返還等情，均為原告所否認，並提出其與李晉玲間之
    買賣契約及支付房屋價款之支票為憑，證明原告係向李晉玲
    購得系爭房屋，其與被告間並無借貸關係，被告就其所辯復
    無法提出任何證據以實其說，則其辯解自不能認為真實。
五、按所有人對於無權占有或侵奪其所有物者，得請求返還之，
    民法第767 條定有明文。原告為系爭房屋之所有權人，被告
    既不能證明其有何權利占用系爭房屋，原告自得基於所有權
    請求被告返還系爭房屋。從而，原告請求被告將系爭房屋騰
    空遷讓返還原告，為有理由，應予准許。
六、兩造均陳明願供擔保請求准免宣告假執行，核無不合，爰酌
    定擔保金准許之。
七、訴訟費用裁判之依據：民事訴訟法第78條。
中    華    民    國    100    年    5     月    10   日
                  民事第二庭  法  官  袁雪華
以上正本係照原本作成。
如對本判決上訴，須於判決送達後二十日內向本院提出上訴狀。
如委任律師提起上訴者，應一併繳納上訴審裁判費。
中    華    民    國    100    年    5     月    10   日
                              書記官  劉霜潔